# 大股东转让给职工持股公司股份形成的股份支付，计入费用的那部分能税前列支吗？？

提问人：kingrandom 时间：2012-06-12 18:48:31
大股东转让给职工持股公司股份形成的股份支付，计入费用的那部分能税前列支吗？？
根据《关于我国居民企业实行股权激励计划有关企业所得税处理问题的公告》（国家税务总局公告 2012 年第 18 号）： 　（一）对股权激励计划实行后立即可以行权的，上市公司可以根据实际行权时该股票的公允价格与激励对象实际行权支付价格的差额和数量，计算确定作为当年上市公司工资薪金支出，依照税法规定进行税前扣除。 　　（二）对股权激励计划实行后，需待一定服务年限或者达到规定业绩条件（以下简称等待期）方可行权的。上市公司等待期内会计上计算确认的相关成本费用，不得在对应年度计算缴纳企业所得税时扣除。在股权激励计划可行权后，上市公司方可根据该股票实际行权时的公允价格与当年激励对象实际行权支付价格的差额及数量，计算确定作为当年上市公司工资薪金支出，依照税法规定进行税前扣除。
但上面的文件貌似只规定了增资形成的股份支付能税前扣除，而没明确大股东转让能否税前扣除？
另：根据《上市公司执行企业会计准则监管问题解答》[09第 1 期] 问题7.上市公司大股东将其持有的其他公司的股份按照合同约定价格（低于市价）转让给上市公司的高级管理人员，上市公司如何进行会计处理？
解答：该项行为的实质是股权激励，应该按照股份支付的相关要求进行会计处理。根据《企业会计准则第 11 号一一股份支付》及应用指南，对于权益结算的涉及职工的股份支付，应当按照授予日权益工具的公允价值记入成本费用和资本公积，不确认其后续公允价值变动。
这说明大股东低价转让股权给高管也属于股份支付，这是否可以说明计入费用的这部分可税前扣除？？？

回答人：chenyiwei
这个问题在 18 号公告中没有提及，至今有争议。建议在实务中如果遇到此类问题的，应咨询主管税务机关的意见。 个人理解，由于此时相当于股东承担相关费用，与 151 号文规定的股权激励模式有差异，因此可能不能税前扣除。

提问人：queeney 时间：2016-07-07 10:39:06
陈版主，您好！请教您一个问题，如果公司设立了员工持股平台（合伙企业），合伙企业对公司增资，产生了股份支付费用，这个费用是否能税前列支？谢谢！

回答人：chenyiwei
税法应无明确规定，建议提示企业与其主管税务机关沟通确认。

提问人：书香知己 时间：2016-11-12 10:44:55
由于此时相当于股东承担相关费用。根据这句理解，股东低价转让股份给员工，纯粹是个人交易行为，老股东承担了相应的低价转让的损失，而不是公司承担的，这样是否不属于股份支付行为呢？

回答人：chenyiwei
仍属于股份支付，请参考《企业会计准则解释第 4 号》第七条。